臺灣屏東地方法院刑事判決　　　　　　 100年度簡上字第57號
上　訴　人　孫子傑
即　被　告
上列上訴人即被告因妨害公務案件，不服本院100 年度簡字第81
號中華民國100 年1 月31日第一審判決（聲請簡易判決處刑案號
：99年度偵字第5341號），提起上訴，本院管轄之第二審合議庭
判決如下：
    主  文
原判決撤銷。
孫子傑犯妨害公務執行罪，累犯，處拘役貳拾伍日，如易科罰金
，以新臺幣壹仟元折算壹日。
    事  實
一、孫子傑曾因搶奪案件，於民國94年2 月13日經判處有期徒刑
    2 年確定，於95年6 月6 日假釋付保護管束，於95年7 月28
    日假釋期滿視為執行完畢。詎其仍不知悔改，明知洪嘉伶係
    屏東縣政府聘任擔任「99年中小學聯合運動會」跆拳道比賽
    記錄之工作人員，從事屏東縣政府委託，與委託機關權限有
    相關之公共事務，係屬依法執行職務之公務員，竟基於妨害
    公務之犯意，酒後於99年2 月26日17時許，在屏東市○○路
    1 號中正國中體育館，質疑裁判不公，先於現場大聲咆哮，
    再到台上向裁判抗議，裁判協調不成，先為離去，洪嘉伶亦
    表達看法，孫子傑心覺不滿，怒而在洪嘉伶面前重擊洪嘉伶
    端坐之長桌2 、3 下，復現場又有其他人抗議，比賽因而中
    斷無法繼續進行，經大會裁示而停賽。
二、案經洪嘉伶訴由屏東縣政府警察局屏東分局報告臺灣屏東地
    方法院檢察署檢察官偵查起訴。
    理  由
一、查被告、檢察官於本院準備程序中均未就下述證據之證據能
    力提出爭執，且迄於言詞辯論終結前，亦未主張有不得為證
    據之情形，應認均已同意得作為本案之證據。經本院審酌該
    項證據資料作成時之一切客觀情況，認無不適當之情事，依
    刑事訴訟法第159 條之5 規定，認有證據能力。
二、上揭事實，業據被告孫子傑於警詢、偵訊及本院審理時坦承
    不諱，核與證人即被害人洪嘉伶警詢之指述相符及與證人戴
    貴雄、鄧衍沛於偵查中之證詞無訛，並有屏東縣政府就本件
    工作人員係從事公共事務之函文1 紙、現場蒐證照片6 張、
    監視錄影光碟1 片等在卷可證，足認被告之自白與事實相符
    。本案事證甚明，被告犯行堪予認定。
二、核被告所為，係犯刑法第135 條第1 項之妨害公務罪。原審
    認被告犯罪事證明確，據以論罪科刑，固非無見。惟查：被
    告於案發時係因不滿跆拳道比賽之裁判而與擔任裁判工作之
    被害人洪嘉伶起衝突並有拍桌、大聲吵鬧之情形，以致於此
    次跆拳道比賽無法進行；惟從被害人提供之監視錄影光碟來
    看，並無法證實被告當時確有掀桌致桌子翻倒到台下使比賽
    無法進行之情形，僅能認定被告確有大聲吵鬧及拍桌之情形
    ，且由監視光碟來看比賽現場一片混亂，被告之行為並非是
    導致比賽中斷之全部原因，原審未及審酌，以致量刑稍嫌過
    重，被告執此提起本件上訴，為有理由，自應由本院將原審
    撤銷改判。爰審酌被告犯罪所生危害非重，兼衡其智識程度
    、犯罪之動機係因抗議裁判不公、其目的、手段等一切情狀
    ，量處如主文所示之刑，並諭知易科罰金之折算標準，以資
    懲儆。
據上論斷，應依刑事訴訟法第455 條之1 第1 項、第3 項、第36
9 條第1 項前段、第364 條、第299 條第1 項前段，刑法第135
條第1 項、第41條第1 項前段、第47條第1 項，刑法施行法第1
條之1 第1 項、第2 項前段，判決如主文。
本案經檢察官潘國威到庭執行職務。
中    華    民    國   100    年    6     月    22    日
            刑事第三庭   審判長 法  官   張世賢
                                法  官   許嘉仁
                                法  官   蕭筠蓉
以上正本證明與原本無異。
不得上訴。
中    華    民    國   100    年    6     月    22    日
                                書記官  粘嫦珠
附錄本案論罪科刑法條全文：
中華民國刑法第135 條第1 項對於公務員依法執行職務時，施強
暴脅迫者，處3 年以下有期徒刑、拘役或3 百元以下罰金。